【裁判字號】    97,訴,1978
【裁判日期】    980122
【裁判案由】    所有權登記
【裁判全文】
臺北高等行政法院裁定
                                      97年度訴字第1978號
原      告  甲○○
代  表  人  乙○○原名：孫立.
訴訟代理人  劉敏卿  律師
被      告  臺北市士林地政事務所
代  表  人  丙○○主任）住同.
訴訟代理人  丁○○
上列當事人間因所有權登記事件，原告不服臺北市政府中華民國
97年6月26日府訴字第09770121800號訴願決定，提起行政訴訟。
本院裁定如下：
    主  文
原告之訴駁回。
訴訟費用由原告負擔。
    理  由
一、按行政訴訟法第22條規定：「自然人、法人、中央及地方機
    關、非法人之團體，有當事人能力。」又「原告之訴，有下
    列各款情形之一者，行政法院應以裁定駁回之。但其情形可
    以補正者，審判長應定期間先命補正：．．．三原告或被告
    無當事人能力者。」為行政訴訟法第107 條第1 項第3 款所
    明定。
二、查本件原告因座落台北市○○區○○段1 小段10385-1 建號
    建物所有權登記事件，不服臺北市政府民國（下同）97年6
    月26日府訴字第09770121800 號訴願決定，提起本件行政訴
    訟。經查，本件起訴之原告，並非法人，惟是否具備非法人
    團體之資格而具有當事人能力，則未據提出證明文件。經本
    院審判長以97年度訴字第1978號裁定命其應提出成立或登記
    之相關證明文件，而該裁定已於97年8 月14日送達原告，有
    該送達證書附卷（第30頁）可稽。原告雖嗣於97年8 月21
    日提出說明書、北投區甲○○孫氏管理委員會會議記錄、甲
    ○○管理委員會會議記錄（附本院卷第51至58頁），主張甲
    ○○為一非法人組識團體，乙○○係為原告之代表人等云。
三、惟按非法人團體係指由多數人所組成，有一定之組織、名稱
    及目的，且有一定之事務所或營業所為其活動中心，並有獨
    立之財產，而設有代表人或管理人對外代表團體及為法律行
    為者，始屬之，最高行政法院94年裁字第637 號著有裁判可
    資參照。而原告亦陳明甲○○並未辦理登記，且未單獨設立
    金融機構帳戶（見本院98年1 月20日準備程序筆錄）在卷，
    是知原告甲○○既未在相關主管機關辦理登記，更未在金融
    機構單獨設立帳戶管理甲○○之財務，則其所陳有一定組織
    、有獨立財產及有一定目的乙節，即屬無足憑採。從而依上
    開規定與說明，本件原告既非非法人團體，即無當事人能力
    甚明，揆之首揭法條規定，其訴顯不合法，應予駁回。
四、依行政訴訟法第107 條第1 項第3 款、第104 條、民事訴訟
    法第95條、第78條，裁定如主文。
中    華    民    國    98    年    1    月    22     日
            臺北高等行政法院第六庭
                            審判長法  官  闕銘富
                                  法  官  許瑞助
                                  法  官  陳鴻斌
上為正本係照原本作成。
如不服本裁定，應於送達後10日內向本院提出抗告狀（須按他造
人數附繕本）。
中    華    民    國    98    年    1    月    22     日
                                  書記官  陳清容


司法院資訊處製作；財團法人民間司法改革基金會備份。
